【裁判字號】    92,裁,909
【裁判日期】    920703
【裁判案由】    水污染防治法
【裁判全文】
最  高  行  政  法  院  裁  定                    九十二年度裁字第九○九號
    抗  告  人  協明化工股份有限公司
    代  表  人  甲○○
右抗告人因與相對人桃園縣政府間水污染防治法事件，對於中華民國九十一年五月二
十日臺北高等行政法院九十年度訴字第四二八四號裁定提起抗告，本院裁定如左︰
  主  文
抗告駁回。
抗告訴訟費用由抗告人負擔。
    理  由
一、按抗告法院認抗告為不合法或無理由者，應為駁回抗告之裁定，行政訴訟法第二
    百七十二條準用民事訴訟法第四百九十二條第一項定有明文。
二、本件抗告意旨略謂：（一）抗告人之工廠於八十九年六月十一日下午發生火災，
    因救火時大量用水灌救，致水與現場化工原料相互混合，灌救後之水陸續滲入地
    下，並滲出擋土牆外，進而流入水溝。相對人於八十九年九月七日及八十九年九
    月二十六日二次取樣化驗水質，並未兼顧救火大量用水散流及滲入地下，與擋土
    牆塌陷、滲水及流入下端水溝之因果關係，逕以直覺主觀判斷方式，認係抗告人
    所排放之廢水，並就同一事項於同月內勘察兩次，開立三紙罰單，其認事及裁罰
    ，顯有不當。（二）相對人於檢察官偵查抗告人公共危險罪期間，至抗告人處查
    勘、裁罰及限期要求改善，未顧及該期間應保持現狀以應檢察官偵查之需，顯有
    認事不宜及裁罰不當之處。（三）抗告人因需就發生火災之倉庫向國稅局申報損
    失，另有火災責任鑑定之相關作業程序，需保持現場供查勘，在現場尚未完成清
    理，尚難清查擋土牆滲水原因之時，相對人即密集前來勘查及連續裁罰，對抗告
    人極不公平云云。
三、按訴願法第八十條第一項前段規定：「提起訴願因逾法定期間而為不受理決定時
    ，原行政處分顯屬違法或不當者，原行政處分機關或其上級機關得依職權撤銷或
    變更之。」此之於行政處分顯屬違法或不當者，係指行政處分違法或不當之情形
    極為明顯，無庸經調查即可得知之謂。經查：本件相對人所為處分是否違法或不
    當，徒憑抗告人之指述，尚非可得知，猶有待原處分機關與訴願決定機關調查而
    後可。揆之前開說明，尚難認本件原處分顯屬違法或不當，訴願決定機關自無從
    適用訴願法第八十條第一項前段規定依職權予以撤銷。抗告人所述，並不足採，
    原裁定核無不合，抗告意旨求予廢棄，為無理由，應予駁回。
四、依行政訴訟法第二百七十二條、第一百零四條、民事訴訟法第四百九十二條第一
    項、第九十五條、第七十八條，裁定如主文。
中    華    民    國    九十二      年      七        月      三        日
                    最 高 行 政 法 院  第 三 庭
                                審 判 長 法  官      葉  振  權
                                         法  官      林  茂  權
                                         法  官      吳  錦  龍
                                         法  官      劉  鑫  楨
                                         法  官      吳  明  鴻
右  正  本  證  明  與  原  本  無  異
                                         法院書記官  阮  桂  芬
中    華    民    國    九十二      年      七        月      三        日


司法院資訊處製作；財團法人民間司法改革基金會備份。
